【裁判字號】    92,交聲,1363
【裁判日期】    921117
【裁判案由】    違反道路交通管理處罰條例聲明異議
【裁判全文】
臺灣臺北地方法院交通事件裁定                  九十二年度交聲字第一三六三號
      公  訴  人  臺北交通事件裁決所
      受處分人    甲○○  男  六十四歲（民國二十八年九月一日生）
右列受處分人因違反道路交通管理處罰條例案件，對於台北市交通事件裁決所民國九
十二年九月二十三日所為之處分（處分案號：北市裁三字第裁二二－ＫＡＤ一０一三
五四號），聲明異議，本院裁定如左：
    主  文
異議駁回。
    理  由
一、按汽車駕駛人行車速度超過規定之最高時速者，處新台幣（下同）一千二百元以
    上二千四百元以下罰鍰，並應記違規點數一點，道路交通管理處罰條例第四十條
    第一項、第六十三條第一項第一款分別定有明文。
二、原處分意旨略以：本件異議人即受處分人甲○○於民國九十二年九月二十三日十
    時五十五分許，駕駛車號Ｈ二—六三０號營小客車，在省道北上台十七線一０八
    點五公里、行車速限為時速六十公里之路段，以時速七十八公里之車速超速行駛
    ，遭雲林縣警察局北港分局員警發覺，即依受處分人違反道路交通管理處罰條例
    第四十條第一項規定，摯發（九二）雲警交字第ＫＡＤ一０一三五四號違反道路
    交通管理事件通知單予以逕行舉發。嗣受處分人於舉發通知單上所載應到案日期
    前向原處分機關為申訴，經原處分機關請舉發單位即雲林縣警察局北港分局調查
    ，仍認受處分人前開違規行為明確，原處分機關乃以受處分人違反前述道路交通
    管理處罰條例第四十條第一項規定之行為，依違反道路交通管理事件統一裁罰基
    準表之規定，於九十二年十月二十七日裁處受處分人罰鍰一千七百元，並依前述
    道路交通管理處罰條例第六十三條第一項第一款（漏引第一款）之規定，記汽車
    駕駛人即受處分人違規點數一點。
三、經查，受處分人並不否認其於右開時地，以時速七十八公里之速度行駛之事實，
    此有聲明異議狀、交通違規案件陳述書在卷可稽，惟矢口否認有何違反道路交通
    管理處罰條例之行為，辯稱：當時在西濱公路上只看到上限八十公里，下限六十
    公里之限制牌，警員攔下伊時，該路段並沒有六十公里限制標誌云云。經查依據
    雲林縣警察局北港分局九十二年十月二十日港警交裁字第０九二０００一０二二
    四號函所載說明：「‧‧‧二、‧‧‧經查台十七線（金湖至下崙段）係限速六
    十公里，而台六一線限速則為八十公里，然而台六一線（金湖至下崙段）至今尚
    未通車‧‧‧」，此有上開函文負卷可稽，並有台十七線限速六十公里、標線照
    片乙張在卷足憑，足見省道北上台十七線一０八點五公里、行車速限確為時速六
    十公里，受處分人所辯亦無可採，則受處分人提起本件異議，自無理由。
四、從而，原處分機關以受處分人有於前揭時、地駕駛汽車之超速違規行為，依道路
    交通管理處罰條例第四十條第一項及違反道路交通管理事件統一裁罰基準表之規
    定，裁處受處分人罰鍰一千七百元，並依同條例第六十三條第一項第一款規定併
    予記違規點數一點，核無違誤，本件受處分人之異議為無理由，自應將其異議駁
    回。
據上論斷，應依道路交通案件處理辦法第十九條，裁定如主文。
中      華      民      國    九十二    年     十一     月     十七     日
                                    臺灣臺北地方法院交通法庭
                                        法  官  陳德民
右正本證明與原本無異。
如不服本裁定應於送達後五日內向本院提出抗告狀。
                                        書記官  葉志昭
中      華      民      國    九十二    年     十一     月    二十四    日


司法院資訊處製作；財團法人民間司法改革基金會備份。
